---
title: "Devoir accentué sur quelques données de la Banque mondiale"
author: "CONDE Aïssa Coralie M., DOLBRUN Ymca, FILS-AIME Melissa, JEUDY Anne-Valerie et MERVEIL Jimmy"
date: "`r Sys.Date()`"
output:
  word_document: default
---
# Introduction

S’intéresser au PIB d’Haïti permet au mieux de comprendre son évolution économique puisqu’il nous permet de mesurer la richesse créée à un temps donné.

Cependant d’autres indicateurs ou variables ont une certaine influence au PIB tels que: le commerce, l’investissement et l’inflation.

Le commerce met en relief les échanges non seulement de manière interne(nationale) mais aussi externe, mettant en lumière la dynamique économique d’un pays, il est donc un moteur de croissance économique.

L’inflation quant à elle, implique beaucoup de théories qui permettent d’expliquer la santé économique d’un pays, en entretenant une relation positive avec le PIB car plus elle augmente, plus le PIB augmente.

Parler d’investissement fait référence à acquisition d’actifs nécessaires pour la productions de biens et de services pour servir l’économie, or plus la production augmente, plus la croissance est importante.




## Affichage des packages
```{r}
library(wbstats)
library(WDI)
library(plotly)
library(ggplot2)
library(expss)
library(broom)
library(knitr)
library(kableExtra)
```




## Recherche des variales PIB, Commerce, Investissement direc étranger, Inflation

```{r}
PIB<- wbstats::wb_search("GDP") 


Commerce<- wbstats::wb_search(".trade")


FDI<- wbstats::wb_search("Foreign direct investment")


Inflation<- wbstats::wb_search("Inflation")


```



## Formation d'un dataframe pour les variables

```{r}
Df<- wbstats::wb_data( indicator =c("NY.GDP.MKTP.CD","BG.GSR.NFSV.GD.ZS","BX.KLT.DINV.WD.GD.ZS", "FP.CPI.TOTL.ZG"),country = "HTI", mrv = 35)       
Df<- Df[,-c(1,2)]
colnames(Df)<-c("Pays","Annee","Commerce","Investissement","Inflation","PIB")
Df
```




## Lien entre les differentes variables 

### PIB et Commerce
```{r}
PIB_trade<- lm(formula= PIB~Commerce, data = Df)           
PIB_trade                                                   
```



### PIB et Investissement direct étranger
```{r}
PIB_FDI<- lm(formula= PIB~Investissement, data = Df) 
PIB_FDI                                                    
```



### PIB et Inflation
 
```{r}
PIB_Inflation<- lm(formula = PIB~Inflation, data = Df )
PIB_Inflation 

```



## Création des graphiques en nuage de points

### Création du 1er graphique

```{r}
use_labels(Df, plot(PIB~Commerce))
abline(PIB_trade, col="dodger blue", lwd=2)
```

## Création du 2e graphique

```{r}
use_labels(Df,plot(PIB~Investissement))
abline(PIB_FDI, col="red", lwd=2)
```



## Création du 3e graphique

```{r}
use_labels(Df, plot(PIB~Inflation))
abline(PIB_Inflation, col="blue",lwd=2)
```



## Présentation dans un tableau les résultats de l'indicateur qui nous intéresse


#### Extraction des coefficients et les probabilités

```{r}
Reg<- summary(lm( PIB~ Commerce+Investissement+Inflation, data = Df))
Reg

```



#### coefficients et probabilites
```{r}
coeffg<-summary(lm( PIB~ Commerce+Investissement+Inflation, data = Df))$coefficients[,1]
coeffg

Prob<-summary(lm( PIB~ Commerce+Investissement+Inflation, data = Df))$coefficients[,4]
Prob
```


#### Extraction du R^2 ajusté, la statistique dde Fisher et sa probabilité

```{r}
R_ajustg<- summary(lm(PIB~ Commerce+Investissement+Inflation, data=Df))$adj.r.squared 
R_ajustg

Stat_Fg<-summary(lm(PIB~ Commerce+Investissement+Inflation, data=Df))$fstatistic[1]
Stat_Fg

p_valueg<- pf(Reg$fstatistic[1],
              Reg$fstatistic[2],
              Reg$fstatistic[3],
              lower.tail = FALSE)
p_valueg
```

#### Formation du Tableau

```{r}
DATA<-data.frame(coeffg,Prob,R_ajustg,Stat_Fg,p_valueg)
colnames(DATA)<-c("Coefficients","Probabilités","R^2 ajusté","Statistique Fisher","Probabilité Fisher")
DATA
```



#### Réalisation d'un graphique en nuage de points mettant en relation les valeurs résiduelles et les valeurs estimées


```{r}
Reg<- lm(formula = PIB~ Commerce+Investissement+Inflation, data = Df)
Reg

Residuals<-resid(Reg)
Residuals
```



```{r}
plot(fitted(Reg),Residuals)

abline(0,0)
```


## Commentaire
Le graphique résidus vs ajustement est couramment utilisé pour détecter la non-linéarité, les variances d'erreur inégales et les valeurs aberrantes.

Le graphe ci-dessus montre comment les différents points sont légèrement éparpillés par rapport à la ligne, ce qui implique que le modèle de régression lineaire est moins adapté aux données choisies précédemment.
